【裁判字號】    95,聲,210
【裁判日期】    950316
【裁判案由】    返還提存物
【裁判全文】
臺灣桃園地方法院民事裁定               95年度聲字第210號
聲  請  人  國眾電腦股份有限公司
法定代理人  甲○○
相  對  人  戊○○
            丁○○○
            丙○○
            乙○○
上列聲請人聲請返還提存物事件，本院裁定如下：
    主  文
本院民國九十二年度存字第二二一五號提存事件，聲請人所提存
之提存物新臺幣壹佰萬元，准予返還。
    理  由
一、按訴訟終結後，供擔保人證明已定20日以上之期間，催告受
    擔保利益人行使權利而未行使者，法院應依供擔保人之聲請
    ，以裁定命返還其提存物或保證書；第104 條之規定，於其
    他依法令供訴訟上之擔保者準用之，民事訴訟法第104 條第
    1 項第3 款、第106 條分別定有明文。而此所謂之「訴訟終
    結」，係指依假扣押所保全之請求提起之本案訴訟終結（最
    高法院92年度台抗字第19號裁判意旨參照）。惟可從廣義解
    釋，包括執行程序終結在內，亦即債權人若確已聲請撤銷假
    扣押裁定，並撤回假扣押執行之聲請，復定20日以上之期間
    催告受擔保利益人即相對人行使權利而未行使者，不妨適用
    上開條文之規定，准許債權人領回其因聲請假扣押而提供之
    擔保金（最高法院75年度台抗字第261 號裁判意旨參照）。
二、本件聲請意旨略以：聲請人因與相對人間共同侵權行為盜賣
    聲請人財產事件，聲請人前遵鈞院92年度全菊字第4246號民
    事假扣押裁定，以鈞院92年度存字第2215號提存新臺幣（下
    同）100 萬元在案。因相對人戊○○無財產可供執行，故聲
    請人僅聲請鈞院以92年度執全字第1935號對相對人丁○○○
    、丙○○及乙○○之財產為假扣押之強制執行，嗣聲請人已
    撤回上開假扣押之執行程序。並另聲請鈞院以94年度全聲字
    第317 號撤銷上開假扣押裁定並告確定在案。相對人丁○○○則以其因前開假扣押之強制執行受有損害為由，對聲請人
    提起損害賠償訴訟，經臺灣臺北地方法院先以93年度訴字第
    3181號民事判決駁回其訴後，相對人丁○○○提起上訴，仍
    經臺灣高等法院以93年度上易字第253 號民事判決駁回其上
    訴而告判決確定在案。聲請人並於民國95年1 月16日以存證
    信函催告相對人乙○○於收受通知後20日內行使權利，而相
    對人乙○○於收受前開通知後，於所定期間屆滿仍未行使權
    利。綜上足認相對人等4 人均未因上開假扣押之執行受有損
    害，是聲請人自得依法聲請返還上開提存物等語。並據提出
    民事聲請狀、本院92年度存字第2215號提存書、國庫存款收
    款書、本院囑託查封登記函、本院執行命令、本院94年度聲
    字第1549號民事裁定、切結書、假扣押裁定暨執行撤銷狀、
    本院94年度全聲字第317 號民事裁定、門牌證明書各1 份（
    均為影本）、臺灣臺北地方法院93年度訴字第3181號民事判
    決及臺灣高等法院93年度上易字第253 號民事判決、相對人
    乙○○戶籍謄本、內湖江南郵局第61號存證信函暨其收件回
    執各1 份為證。
三、經查，聲請人所主張其前遵本院上開假扣押裁定提存擔保金
    ，嗣後已聲請本院撤銷上開假扣押裁定之事實，業經本院依
    職權調閱卷宗查核屬實。次查，聲請人並未對相對人戊○○
    聲請假扣押執行；相對人丙○○則未因上開假扣押執行遭受
    財產之查封；而相對人丁○○○亦因對聲請人所提起之損害
    賠償訴訟全部敗訴確定，渠等3 人均未因上開假扣押事件受
    有損害；且聲請人亦已將上開假扣押執行之本院92度執全字
    第1935號執行事件撤回在案之事實，亦經本院調卷審查無訛
    。而聲請人復於此假扣押執行程序終結後，以郵局存證信函
    通知相對人乙○○於收受後20日內行使權利，相對人乙○○
    已於95年1 月17日收受此存證信函，有聲請人提出之存證信
    函暨收件回執及相對人乙○○戶籍謄本在卷可憑，足以認定
    。末查，相對人乙○○於上開期間內並未行使權利之事實，
    則經本院依職權向本院民事紀錄科及臺灣士林地方法院、臺
    灣臺北地方法院查詢無誤，有本院民事紀錄科查詢表2 紙、
    臺灣士林地方法院95年3 月1 日士院鎮民科字第0950304238
    號函1 紙、臺灣臺北地方法院95年3 月8 日北院錦文人字第
    0950002295號函1 紙在卷足憑。是揆諸首揭法律規定及說明
    ，聲請人本件聲請，尚無不合，應予准許。
四、爰裁定如主文。
中    華    民    國    95    年    3     月    16    日
                  民事第二庭    法  官  張震武
以上正本係照原本作成
如不服本裁定應於送達後10日內向本院提出抗告狀，並繳納抗告
費新臺幣1,000元。
中    華    民    國    95    年    3     月    16    日
                                書記官  李家


司法院資訊處製作；財團法人民間司法改革基金會備份。
